臺灣臺南地方法院刑事判決
111年度訴字第29號
公  訴  人  臺灣臺南地方檢察署檢察官
被      告  黃江正



選任辯護人  熊家興律師
            李國禎律師
上列被告因強盜等案件，經檢察官提起公訴（110年度偵緝字第7
26、730、731號、110年度偵字第23262號），本院判決如下：
    主  文
黃江正犯如附表一編號一至四所示之罪，共肆罪，各處如附表一
編號一至四所示之刑及沒收。有期徒刑部分，應執行有期徒刑貳
拾壹年，罰金部分應執行罰金新臺幣貳拾伍萬元，罰金如易服勞
役，以新臺幣壹仟元折算壹日。沒收部分併執行之。
    犯 罪 事 實
一、黃江正明知具有殺傷力非制式手槍及具有殺傷力之制式、非
    制式子彈，均屬槍砲彈藥刀械管制條例所列管之槍砲、彈藥
    ，非經中央主管機關許可，不得無故寄藏、持有，竟未經許
    可，基於非法寄藏具有殺傷力之非制式手槍及具有殺傷力之
    制式、非制式子彈之犯意，於民國98年6月間某日，在臺南
    市新化區（改制前臺南縣新化鎮）某處產業道路路邊，收受
    友人「張春心」（已歿）所託，應允代為保管具有殺傷力之
    仿IMI廠JERICHO 941  FBL外型製造、組裝已貫通金屬槍管
    而成之非制式手槍1枝（槍枝管制編號：0000000000號，下
    稱A槍）及具有殺傷力之非制式子彈5顆（口徑均為9.0mm）
    【本案查扣】與制式子彈3顆、非制式子彈4顆（前案在蘇建
    銘處扣案，詳後述），並自該時起未經許可非法寄藏、持有
    之。
二、緣蔡婕涵係蔡進添之么妹，知悉蔡進添因從事黃金收購買賣
    、經常獨自一人前往銀行提領大筆現金，竟萌生歹念。於98
    年9月底，蔡婕涵向方東隆提議「可以去搶一位做地下黃金
    買賣很有錢的人」、「從事地下黃金買賣常有大筆金錢進出
    ，都在中華東路領款，住在高雄縣湖內鄉。」、「週一、四
    、五這幾天出入的錢會比較多。」、「搶他就有錢了。」等
    訊息，並帶同方東隆前往蔡進添位於高雄市○○區○○○○○○縣○○
    鄉○○○路000巷00弄00號住處，指出蔡進添住居處及蔡進添所
    駕駛黑色福特廠牌2000CC（車牌末4 碼為5312）自小客車供
    方東隆辨識、確認。二人形成共同強盜蔡進添之謀議。繼方
    東隆將上情告知黃江正並謀議共同強盜財物，黃江正聞言後
    表示需有人手參與，方東隆遂再找王志成參與，並由王志成
    找蔣春益、林秉嶧二人加入，黃江正、方東隆、王志成、蔣
    春益及林秉嶧乃決定共同強盜蔡進添財物，渠等謀議既定，
    為下列之行為：
㈠、於98年9月底某日，為查探蔡進添之日常生活作息，方東隆即
    帶同蘇建銘前往蔡進添前開住處，讓蘇建銘看清楚蔡進添住
    居所、記住蔡進添所駕駛黑色福特廠牌自小客車之車型、位
    置，告知蘇建銘預謀強盜駕駛該車者之財物，指示蘇建銘跟
    蹤該福特廠牌黑色自小客車之行蹤，藉以預備進行強盜犯行
    。繼蘇建銘依囑跟蹤三次後，未獲具體成效即未再行跟蹤，
    改由黃江正、方東隆、王志成、林秉嶧、蔣春益等5人，分
    工續行跟監蔡進添行蹤，且為方便跟監，於同年10月底間某
    日，由林秉嶧以蔣春益所交付的GPS 追蹤器（下稱GPS ），
    暗中裝置在蔡進添所駕駛之黑色福特自小客車上，有效掌控
    蔡進添行蹤；其間，經黃江正、方東隆、王志成、林秉嶧、
    蔣春益等5 人多次共同討論作案細節後，蔣春益要林秉嶧購
    車以備作案使用，林秉嶧遂透過電腦網路，以新臺幣（下同
    ）4萬餘元，購得裕隆廠牌、CEFIRO、銀灰色3000CC權利車
    一輛（原車牌號碼0000-00），將車體顏色委由不知情之陳
    炳志改漆為黑色，作為作案或跟監之車輛，並在軍品店購置
    綠色頭套供作案使用。於同年11月2日凌晨0時許，蔣春益復
    駕車載同林秉嶧前往高雄市（改制前高雄縣）楠梓區安通街
    與安民街口，竊取李水生所有停放路邊黑色舊款CEFIRO自小
    客車上、號碼「00-0000」之車牌二面，供懸掛於上開用以
    作案及跟監之車輛上使用。
㈡、於同年11月3日，蔡進添將其座車更換為白色賓士廠牌、車牌
    號碼「0000-00」自小客車，蔡婕涵得知後，將蔡進添換車
    之事告訴方東隆，並帶引方東隆前去指出蔡進添新購白色賓
    士自小客車之車型、位置供方東隆辨識、確認無誤，方東隆
    返回將上情告知黃江正等人後，林秉嶧遂伺機將原裝置在上
    開黑色福特廠牌自小客車上之GPS拆下，改裝置在車牌號碼
    「0000-00」白色賓士廠牌自小客車上使用，續行掌握跟監
    蔡進添行蹤。於同年11月間，為掌握蔡進添駕駛上開車牌號
    碼「0000-00」自小客車之行蹤，王重義受黃江正之邀，以
    參與預備實施本件強盜犯行之故意，駕車載同方東隆、黃江
    正共3人進行跟蹤蔡進添所駕駛上開車牌號碼「0000-00」自
    小客車2次；王重義復經黃江正指示，於同年11月11日凌晨
    夥同方東隆，2 人駕車在高雄市岡山區（改制前高雄縣岡山
    鎮）漁市場附近某處，由王重義下車、持方東隆所交付足資
    為兇器之「十字螺絲起子」竊取王簡燕祝所有停放該處路邊
    日產（NISSAN）廠牌車上之「00-0000」號車牌兩面，得手
    後，方東隆將該竊得車牌兩面交給黃江正，預備與上開「00
    -0000」之車牌輪流供作案及跟監車輛時懸掛使用。
㈢、其後，黃江正、方東隆、王志成、林秉嶧、蔣春益等人，依
    蔡婕涵所提供之訊息，在每週一、四、五等時日，不定期相
    約，駕車跟監掌握蔡進添行蹤，並攜帶由蔣春益提供可發射
    子彈具有殺傷力之改造手槍1支（槍枝管制編號0000000000
    號，內含具殺傷力子彈1發，下稱B槍）、足資為兇器之電擊
    棒2支（分屬黃江正與蔣春益所有）、無線電1 具（蔣春益
    所有）、足供兇器使用之鐵鎚1支、綠色頭套、手套（均林
    秉嶧所購）及黃江正持有之上開改造手槍及子彈等作案工具
    ，準備隨時伺機作案。
㈣、於98年11月23日上午7、8時許，經林秉嶧以電話聯絡、相約
    依計劃作案後，蔣春益即至臺南市○區○○街000 號與林秉嶧
    會合，由蔣春益駕駛「00-0000」車搭載林秉嶧前往臺南市
    觀海橋下停車場等候，約10分鐘後（約上午9時許），黃江
    正、王志成由方東隆依約駕車載抵該處會合，繼方東隆依計
    劃獨自駕車離去後；黃江正及王志成隨即坐上「00-0000」
    車，由蔣春益駕駛「00-0000」車，林秉嶧坐於車右前座，
    黃江正、王志成分坐於車後座兩側，車內備有上開作案工具
    。隨後蔣春益駕車沿臺南市中華北路至臺南市永康區（原臺
    南縣永康市）中華路「合作金庫」附近，將車停在中華路36
    9 號北平烤鴨店前等候蔡進添出現，約30分鐘後，未見到蔡
    進添前來，此時林秉嶧拿出GPS查尋得知蔡進添的「0000-00
    」自小客車位置在臺南市內，渠等遂驅車趕到臺南市○○區○○
    路0段00號前，查看對面「兆豐銀行」附近，亦未發現蔡進
    添的「0000-00」自小客車在該處，之後林秉嶧透過GPS顯示
    ，得知「0000-00」自小客車位置在臺南市中西區中華西路
    「中國人理容院」停車場，蔣春益等人旋駕車前往確認，於
    車行經過臺南市中華西路「中國人理容院」時，看見「0000
    -00」自小客車在該處停車場內，確定蔡進添在該處按摩後
    ，蔣春益等人經過討論決定先找地方休息，蔣春益乃駕車到
    臺南市體育公園內停車場休息（休息約1至2小時），其間，
    林秉嶧約5 至10分鐘即會撥打GPS 掌握蔡進添車輛移動訊息
    。於同日約14時許，林秉嶧由GPS 發現蔡進添車輛移動到臺
    南市中西區忠義路「兆豐銀行」，於是蔣春益等人隨即驅車
    前往「兆豐銀行」對面忠義路二段41號前，觀察蔡進添行蹤
    ，約20分鐘後（14時40分許），看見蔡進添與銀行保全人員
    從「兆豐銀行」提著2 只重物袋上「0000-00」自小客車，
    黃江正等人研判蔡進添應是提領現金，蔣春益隨即發動車輛
    前往臺南市中西區健康路與西門路口等候，約1分鐘後，蔡
    進添駕駛「0000-00」自小客車到達「寶信鐘錶行」店前路
    邊，黃江正等四人見狀旋戴上「綠色頭套」，俟蔡進添停車
    按鳴汽車喇叭通知李德芳（寶信鐘錶行負責人、蔡進添之姪
    ）由鐘錶店內出來，協助蔡進添將暗紅色旅行箱（內裝有現
    金52,362,100元）從車後行李箱搬運到車旁地面時，蔣春益
    立即駕車趨近停在蔡進添所駕車輛後方，黃江正、林秉嶧、
    王志成三人隨即下車（蔣春益留在車上接應），林秉嶧手持
    電擊棒1支迅速將裝設在蔡進添車上之GPS拔除下、放回「00
    -0000」車上，另王志成持蔣春益所提供之B槍靠近蔡進添身
    邊，黃江正則持有A槍及制式、非制式子彈（口徑均為9.0mm
    ），黃江正、王志成二人即以徒手壓制之強暴手段欲強行取
    走蔡進添與李德芳手中搬運之暗紅色旅行箱，雙方發生拉扯
    ，此時林美志（李德芳之妻）見狀從店內衝出，欲制止黃江
    正及王志成搶走上開旅行箱而參與拉扯，王志成即另起傷害
    之犯意，開槍擊中林美志右小腿，林美志當場受傷倒地，並
    受有「右小腿槍傷併腓腸肌及腓骨部份損傷斷裂，腓長肌部
    份斷裂、後脛動脈斷裂」之傷害。現場頓時陷於混亂，蔡進
    添、李德芳已不能抗拒而任令黃江正及王志成二人搶走上開
    暗紅色旅行箱，蔡進添見狀衝向「0000-00」自小客車欲駕
    車離去，黃江正見狀隨即強行打開「0000-00」自小客車右
    後車門，將放在該車後座之草綠色帆布袋（內裝有現金25,0
    00,000元）搶去放置於「00-0000」車上，王志成則與林秉
    嶧協同將搶到手之暗紅色旅行箱推上「00-0000」車上，強
    盜得逞後，黃江正、王志成、林秉嶧三人迅登上由蔣春益駕
    駛之「00-0000」車，急駛離去。
㈤、離開現場後，蔣春益駕車由臺南市西門路現場往北直行，右
    轉五妃街後，再右轉至健康路170 巷右轉由北向南，車行途
    中，林秉嶧將暗紅色旅行箱及草綠色帆布袋內所裝的上開現
    金取出清空，將現金放置在駕駛座右前方。繼蔣春益駕車左
    轉健康路由西向東行駛，右轉大同路2段，再右轉走機場便
    道、右轉省道台1線往南接86號快速道路，再接上中山高速
    公路往北行駛，其間，蔣春益不斷提醒注意前後方有無警車
    追來，並指示林秉嶧以電話聯絡方東隆前來接應，林秉嶧旋
    以電話通知方東隆告知「過手了」（台語發音、即強盜得手
    之意）。待經過永康交流道後接上國道8號由西向東繼續往
    新化方向行駛，再下臺南市（原台南縣）新市科學工業園區
    交流道後，右轉新港社大道走堤防產業道路小徑前往一處便
    橋迴轉，此時在車後座之黃江正、王志成2人將原裝錢用之
    暗紅色旅行箱及草綠色帆布袋丟棄到臨近溪流中，待上開旅
    行箱及帆布袋順著水流向溪底後，渠等才開車離開。嗣繼續
    駛回河堤便道，上大洲2號橋左轉前往約定地點與方東隆（
    駕駛草綠色TOYOTA自小客車前來）會合，會合後，方東隆開
    車跟在蔣春益車後，順著河堤便道前往蔣春益租用之工寮，
    到達後，王志成將其持用之改造手槍交還給蔣春益，林秉嶧
    則將作案用GPS1具、電擊棒2支、鐵鎚1支及車牌4面（00-00
    00、00-0000各2 面）也交給蔣春益。繼黃江正、方東隆、
    蔣春益、林秉嶧、王志成朋分贓款，將強盜所得贓款共計77
    ,362,100元概分成6份，即黃江正、王志成、林秉嶧、蔣春
    益、方東隆、蔡婕涵6 人各分得1份，當場林秉嶧、蔣春益
    、王志成3人各分得贓款約1,300萬元，黃江正則先後交付贓
    款1,600萬元給方東隆，囑咐方東隆先拿部分贓款分給蔡婕
    涵（其後方東隆分配550萬元予蔡婕涵），剩餘22,362,100
    元【計算方式：77,362,100元-1,300萬Ｘ3-1,600萬=22,362,
    100元】均由黃江正負責保管。分完贓款後，蔣春益將作案
    工具（改造手槍1支、GPS1具、電擊棒2支、鐵鎚1支、車牌4
    面及放在車上無線電1 台等物），一併整理後以黑色塑膠袋
    裝置帶走，繼由方東隆開車搭載黃江正、蔣春益、林秉嶧、
    王志成離開工寮，分途各自返回。
㈥、之後為逃避警方查緝，蔣春益自行開車載同上開作案工具（
    以黑色塑膠袋裝置）前往臺南市永康區（原臺南縣○○市○○○
    段00地號處（蔣春益親戚之土地、蔣春益之兄在該處養雞）
    ，將作案工具悉數拋入土地邊沿之大水溝內棄置；林秉嶧則
    於案發後迅將供作案用黑色CEFIRO自小客車（即「00-0000
    」車）前往陳炳志經營、位於臺南市○○區○○○○○○縣○○鄉○○○
    村000000號之「泉堡汽車修護廠」再改漆回原銀灰色後，懸
    掛上原有「0000-00」車牌，與蔣春益共同將上開作案車輛
    駛至臺中市甘肅路二段路邊棄置，數日後，林秉嶧認為臺中
    市距臺南太近，乃又自行前往臺中將作案車輛逕自開往桃園
    市○○區○○○○縣○○鄉○○○路0段000號路旁棄置，並當場將「000
    0-00」車牌卸下，攜回臺南市後丟入四草大橋下大海中（蔡
    婕涵、方東隆、蔣春益、林秉嶧、王志成犯結夥攜帶凶器強
    盜罪，經臺灣高等法院臺南分院以100年度上訴字第63號判
    決分別判處有期徒刑11年、12年6月、12年、12年、14年確
    定）。
㈦、搶案發生後，警方（刑事警察局偵八隊、電信警察第三中隊
    、臺北市政府警察局捷運警察隊、臺南市警察局刑警大隊、
    臺南市警察局第二分局、及相關警務人員加入支援）迅組成
    「1123專案」，動員大批警力投入追緝作案歹徒，經調集相
    關路口監視器進行蒐證，並比對相關通訊監察內容及坊間人
    士提供情資，分析研判後，警方人員於99年1月13日持臺灣
    臺南地方法院法官核發之搜索票，在臺南市○○區○○街00號蘇
    建銘居住處依法執行搜索時，蘇建銘於實施偵查之員警尚未
    發現前，自動交出由方東隆攜往該處交由蘇建銘寄藏之具殺
    傷力之子彈7顆（包含制式子彈3顆、改造子彈4 顆，上開子
    彈原為黃江正所有、於98年11月23日至同年12月下旬間某日
    交付予方東隆，方東隆再寄放蘇建銘處）而自首；同日警方
    並依法拘獲蔡婕涵、方東隆等人到案；於同年月15日，警方
    循線執行拘提蔣春益、王志成到案；嗣警方人員於同年月18
    日、28日分別依法拘獲王重義、林秉嶧到案。
㈧、於99年2月2日警方人員在林秉嶧帶引下，前往桃園市○○區○○○
    ○縣○○鄉○○○路0段000號路旁尋獲作案車輛（即作案時所用懸
    掛「00-0000」車牌之自小客車）；於同年2月6日，警方在
    蔣春益帶引下，前往臺南市永康區（原臺南縣○○市○○○段00
    地號旁大溝渠內，撈獲作案工具：改造手槍（不含彈匣）1
    支、電擊棒2支、無線電1具、GPS1具、「00-0000」車牌2面
    、「00-0000」車牌2 面、鐵槌1支等物，循線查獲上情。
三、黃江正與田博仁（與黃江正共同犯剝奪他人行動自由罪，經
    臺灣高等法院臺南分院以105年度上訴字第635號判決判處有
    期徒刑1年2月確定）係朋友關係，黃江正於103年7月13日前
    某日，告知田博仁其因與陳建寧、買仕樑間有債務糾紛，欲
    邀同田博仁協助共同處理該債務糾紛，田博仁應允後，即基
    於共同剝奪他人行動自由之犯意聯絡，於103年7月13日晚間
    9時7分許，與黃江正、真實姓名年籍不詳之成年男子2人駕
    駛本田牌CRV自用小客車（懸掛偽造之0000-00號車牌）前往
    買仕樑位於臺南市○○區○○路000號住處之地下一樓停車場埋
    伏，並於同日晚上10時42分許，見買仕樑出現於停車場後，
    乃由黃江正持狀似槍枝、未具殺傷力之非制式空氣槍1枝（
    槍枝管制編號0000000000），與田博仁、其中一名真實姓名
    年籍不詳男子等人下車強押買仕樑上車，並由黃江正以頭套
    套住買仕樑之頭部而控制其行動自由，並將車輛開往臺南市
    新化區五甲勢山區。於前往該山區之路途中，黃江正以處理
    債務為由要求買仕樑交出愷他命毒品，買仕樑因恐黃江正對
    其不利，即向黃江正表示其無愷他命，但願將放置在上開住
    處內之現金70萬元交予黃江正。黃江正、田博仁遂持買仕樑
    交付之住處鑰匙，由田博仁另駕駛國瑞牌YARIS自小客車（
    懸掛偽造之0000-00號車牌）搭載黃江正返回買仕樑上址住
    處，從房間床頭矮櫃內取走70萬元，再前往臺南市新化區五
    甲勢山區與上開二名身分不詳男子會合，後黃江正要求買仕
    樑撥打電話給陳建寧，雙方協商債務金額250萬元，黃江正
    並要陳建寧提供債務擔保人作保，陳建寧即透過友人由黃俊
    策擔任保人，黃江正當面向黃俊策確認黃俊策願意擔任債務
    擔保人後，嗣於同年7月14日凌晨3、4時許，黃江正等人驅
    車前往高雄市茄萣區尚義街86號之1對面釋放買仕樑，並將
    在買仕樑住處取得之上開70萬元朋分一空。
四、黃江正另基於非法寄藏具有殺傷力之非制式手槍及具有殺傷
    力之非制式子彈之犯意，於110年1-2月某日，在臺南市新化
    區某處產業道路路邊，收受友人兒子林弘毅（已歿）所託，
    應允代為保管具有殺傷力之仿手槍外型製造、組裝已貫通金
    屬槍管而成之非制式手槍1枝（槍枝管制編號：0000000000
    號，下稱C槍）及具有殺傷力之非制式子彈33顆，並自該時
    起未經許可非法寄藏、持有之。
五、後因黃江正本案遭通緝，臺南市政府警察局第四分局、刑事
    警察局偵八大隊第一隊獲報後於110年9月15日下午1時12分
    許，前往臺南市○○區○○路00號前埋伏逮捕，經同意搜索，在
    臺南市○○區○○路00號8樓之4扣得C槍及非制式子彈38顆（口
    徑均為9.0mm），而查悉上情。
六、案經內政部警政署刑事警察局、臺南市政府警察局刑事警察
    大隊、臺南市政府警察局第二、四分局移送臺灣臺南地方檢
    察署檢察官偵查起訴。
    理  由
壹、證據能力部分：
　　本院以下所引用之具傳聞性質之證據，檢察官、被告黃江正
    及其辯護人於本案言詞辯論終結前，並未爭執其證據能力，
    本院審酌前開證據之作成或取得之狀況，並無非法或不當取
    證之情事，且經本院於審判期日就上開證據依法進行調查、
    辯論，依刑事訴訟法第159條之5規定，均具有證據能力。至
    以下所引用之不具傳聞性質之證據，並無證據證明係實施刑
    事訴訟程序之公務員違背法定程序所取得，且經本院於審理
    中提示並告以要旨而為調查，依法自應有證據能力。
貳、實體部分：
一、上開事實欄一至四所示之犯罪事實，業據被告於偵查及本院
    審理時均坦承不諱，並有附表二至五所示之各項證據在卷可
    按，堪認被告之任意性自白確與事實相符。本件事證已臻明
    確，其犯行洵堪認定，應予依法論科。
二、論罪科刑：
㈠、新舊法比較：
　⒈犯罪事實一
  ⑴槍砲彈藥刀械管制條例第7條第4項非法寄藏具殺傷力手槍罪
    與同法第12條第4項非法寄藏子彈罪
    按犯罪之實行，學理上有接續犯、繼續犯、集合犯、吸收犯
    、結合犯等實質上一罪之分類，因均僅給予一罪之刑罰評價
    ，故其行為之時間認定，當自著手之初，持續至行為終了，
    並延伸至結果發生為止，倘上揭犯罪時間適逢法律修正，跨
    越新、舊法，而其中部分作為，或結果發生，已在新法施行
    之後，應即適用新規定，不生依刑法第2條比較新、舊法而
    為有利適用之問題（最高法院108年度台上字第1179號裁判
    參照）。又未經許可而持有槍、彈，其持有之繼續，為行為
    之繼續，亦即一經持有槍、彈，犯罪即已成立，但其完結須
    繼續至持有行為終了時為止；故持有行為繼續中，法律縱有
    變更，其行為既繼續實行至新法施行以後，自無行為後法律
    變更而比較新舊法之問題（最高法院99年度台上字第5639號
    判決意旨參照）。而槍砲彈藥刀械管制條例第4條關於「槍
    砲」之定義，已有變更，所謂「槍枝」包括制式或非制式；
    同條例第7條及第8條之罪，亦隨同修正，並於109年6月10日
    經總統公布，同年月12日施行。則其非法持有改造可發射子
    彈具殺傷力之槍枝犯行，依修正後新法，應依該條例第7條
    第4項規定論處罪刑（最高法院109年度台上字第2856號、11
    0年度台上字第337號判決意旨參照）。
  ⑵被告黃江正自98年6月間起即開始受友人「張春心」（已歿）
    所託代為保管而寄藏上開非制式手槍、非制式子彈（偵卷10
    第11頁），並繼續至110年9月15日下午1時12分許為警查獲
    時止，均屬持有行為之繼續，依前揭說明，自應適用裁判時
    之現行槍砲彈藥刀械管制條例第7條第4項規定論處。
  ⒉犯罪事實二　　　　
  ⑴.刑法第330條第1項、第321條第1項第3、4款之結夥3人以上
    攜帶兇器強盜罪
    被告行為後，刑法第330條第1項所指之同法第321條第1項，
    固曾於108年5月29日修正，並自同年月31日生效施行，惟與
    被告上開行為有關之刑法第321條第1項條項第3款、第4款僅
    為刪除「者」字之文字修正，並未影響刑法第330條之法律
    效果，故此部分無新舊法比較適用之問題，應依一般法律適
    用原則，適用裁判時之新法，即以修正後之刑法第321條第1
    項第3款、第4款規定為準。
  ⑵.刑法第315條之1第1款妨害秘密罪
　  被告行為後，刑法第315條之1規定，於103年1月15日修正並
     於同年月17日生效，修正後規定提高各罪法定刑之罰金刑
    部分，修正後規定，對被告並非有利，經比較新舊法，應適
    用修正前即行為時之規定。
  ⑶.刑法第320條第1項之竊盜、刑法第321條第1項第3款之攜   
    帶兇器竊盜罪
    ①被告行為後，刑法第320條第1項業於108年5月29日修正公
      布，並自同年月31日生效施行，修正前刑法第320條第1項
      法定刑之規定為：「意圖為自己或第三人不法之所有，而
      竊取他人之動產者，為竊盜罪，處五年以下有期徒刑、拘
      役或五百元以下罰金」，與修正後刑法第320條第1項法定
      刑之規定：「意圖為自己或第三人不法之所有，而竊取他
      人之動產者，為竊盜罪，處五年以下有期徒刑、拘役或五
      十萬元以下罰金。」經比較其新舊法結果，修正後刑法第
      320條第1項之規定並非較有利於被告，自應適用最有利於
      被告之修正前刑法第320條第1項規定處斷。
    ②被告行為後，刑法第321條第1項業於108年5月29日修正公
      布，並自同年月31日生效施行，修正前該條第1項之法定
      刑為「6月以上、5年以下有期徒刑，得併科新臺幣10萬元
      以下罰金」，修正後則將其中之罰金刑提高為「50萬元以
      下」，經比較新舊法之結果，新法並未對被告較為有利，
      自應適用被告行為時即修正前之規定論處。　
　⒋犯罪事實三
  ⑴刑法第302條第1項剝奪他人行動自由罪
    被告行為後，刑法第302條第1項業於108年12月25日修正公
    布，並於同年月27日生效施行，惟查修正後之規定係依刑法
    施行法第1條之1第2項前段規定將罰金提高30倍，亦即將原
    本之銀元300元，修正為新臺幣9,000元，其修正之結果不生
    有利或不利於行為人之情形，自非法律變更，當亦不生新舊
    法比較之問題，而應依一般法律適用原則，逕行適用裁判時
    法。
  ⑵刑法第216條、第212條之行使偽造特種文書等罪
    被告行為後，刑法第212條雖於108年12月25日經修正公布，
    並於同年月27日生效，惟查修正後之規定係依刑法施行法第
    1條之1第2項前段規定將罰金提高30倍，亦即將原本之銀元3
    00元修正為同額之新臺幣9,000元，其修正之結果不生有利
    或不利於行為人之情形，非屬法律變更，自不生新舊法比較
    之問題，而應依一般法律適用原則，逕行適用裁判時法。　
  ⒌沒收
    按刑法第2條第2項及同法第38條第1項、第2項之規定，業於
    104年12月30日分別修正為「沒收、非拘束人身自由之保安
    處分適用裁判時之法律」、「違禁物，不問屬於犯罪行為人
    與否，沒收之」、「供犯罪所用、犯罪預備之物或犯罪所生
    之物，屬於犯罪行為人者，得沒收之。但有特別規定者，依
    其規定。」並均自105年7月1日施行。是沒收制度於刑法修
    正後乃係獨立於刑罰及保安處分以外之法律效果，應一律適
    用裁判時之法律，尚無新舊法比較之問題，本案有關沒收部
    分之諭知，自應適用裁判時即105年7月1日施行之前揭相關
    規定論處。　　
㈡、所犯罪名：　　
　⒈犯罪事實一、四
　  ⑴按槍砲彈藥刀械管制條例係將「持有」與「寄藏」為分別
      之處罰規定，而寄藏與持有，均係將物置於自己實力支配
      之下，僅寄藏必先有他人之持有行為，而後始為之受「寄
      」代「藏」而已；故寄藏之受人委託代為保管，其保管之
      本身，亦屬持有。不過，此之持有係受寄之當然結果，故
      法律上宜僅就寄藏行為為包括之評價，不應另就持有行為
      予以論罪（最高法院95年度台上字第3978號號判決、97年
      度台上字第2334號判決意旨參照）。又非法持有槍砲彈藥
      刀械等違禁物，所侵害者為社會法益，如果持有之客體種
      類相同（同為手槍，或同為子彈者），縱令持有之客體有
      數個（如數支手槍、數顆子彈），仍為單純一罪，不發生
      想像競合犯之問題。若同時持有二不相同種類之客體（如
      同時持有手槍及子彈），則為一行為觸犯數罪名之想像上
      競合犯（最高法院82年度台上字第5303號判決意旨參照）
      。
　　⑵核被告就上開所為，均係犯槍砲彈藥刀械管制條例第7條第
      4項之非法寄藏非制式手槍罪、同條例第12條第4項之非法
      寄藏子彈罪。被告持有本案槍、彈之行為，皆為其寄藏行
      為之當然結果，均不另論罪。被告係以一寄藏行為同時觸
      犯非法寄藏非制式手槍及非法寄藏子彈罪，為想像競合犯
      ，均應依刑法第55條前段規定，從一重論以非法寄藏非制
      式手槍罪。檢察官就犯罪事實四雖未就被告所犯槍砲彈藥
      刀械管制條例第12條第4項之部分予以起訴，然此部分之
      犯行與前開已起訴之部分有想像競合之裁判上一罪關係，
      為起訴效力所及，本院自得併予審判。
　⒉犯罪事實二：
　⑴槍砲彈藥刀械管制條例第7條第4項持有具殺傷力手槍罪與同
    法第12條第4項持有、寄藏子彈罪，因犯罪事實一已論以寄
    藏之一罪，不容割裂另於事實二論以持有槍、彈罪。 
    按槍砲彈藥刀械管制條例第7條第4項、第12條第4項，係將
    持有與寄藏為分別之處罰規定，而寄藏與持有，均係將物置
    於自己實力支配之下，僅寄藏必先有他人之持有行為，而後
    始為之受寄代藏而已，故寄藏之受人委託代為保管，其保管
    之本身，亦屬持有，不過，此之持有係受寄之當然結果，雖
    不應另就持有予以論罪，然未經許可持有槍枝、子彈，其持
    有之繼續，為行為之繼續，亦即一經持有該槍彈，罪即成立
    ，至其持有行為終了時，均論為一罪，不得割裂。則包括持
    有之寄藏該槍、彈行為，自亦為行為之繼續，其犯罪之完結
    須繼續至寄藏行為終了時為止，均只論為一罪（最高法院92
    年度台非字第91號判決要旨參照）。若寄藏後持以犯他罪，
    兩罪間之關係，端視其開始寄藏之原因、動機或目的為斷。
    如於非法寄藏槍枝、子彈行為繼續中另起意犯罪（如犯強盜
    罪），或意圖犯甲罪而寄藏持有槍、彈，卻持以犯乙罪，均
    應以數罪併罰論處。（最高法院99年度台上字第6695號判決
    意旨參照）。
　⑵核被告此部分所為，係犯①刑法第330條第1項之結夥三人以上
    攜帶兇器強盜罪、②修正前刑法第315 條之1第1款妨害秘密
    罪、③修正前刑法第320條第1項之竊盜罪、④修正前刑法第32
    1條第1項第3款之攜帶兇器竊盜罪。至被告因共同犯結夥攜
    帶兇器強盜罪時所持有改造手槍與子彈部分，係其於犯罪事
    實一所犯寄藏、持有槍、彈繼續犯行之一部分，揆諸前揭說
    明，自其於犯罪事實一寄藏槍、彈時起，迄至犯罪事實二犯
    後為警查獲槍、彈而終了其持有行為時止，均只論以寄藏之
    一罪，其寄藏系爭槍、彈所為之持有行為，乃寄藏之當然結
    果，不另論罪。公訴意旨認被告另涉寄藏、持有槍彈罪乙節
    ，容有誤會。
　⑶按刑法第55條前段規定，一行為而觸犯數罪名者，從一重處
  　斷，此謂之想像競合犯。乃行為人基於一個犯意，實行一個
    犯罪行為，並侵害數個法益，而該當於數個犯罪構成要件，
    成立數個獨立罪名，本質上為數罪，但僅依其中最重之罪加
    以科刑處斷。故想像競合犯必出於一個行為，與數行為成立
    之牽連犯、連續犯有別。然於95年7月1日修正施行之刑法業
    已將原刑法第55條規定之「牽連犯」刪除，則所謂「一行為
    」之概念，原經法律評價為二以上之行為，且認有牽連關係
    而依牽連犯規定一重處斷者，於牽連犯廢除施行後，確宜重
    新檢討而改評價為單一行為，始合乎社會之通念。故凡基於
    一個犯罪決意，實行數個犯罪構成要件之行為，彼此實行行
    為完全同一，或大部分同一，甚或局部同一者，視個案情節
    ，皆可能得以評價為一個犯罪行為而論以想像競合犯。本件
    被告乃基於一個結夥攜帶兇器強盜之犯罪決意，而實行上開
    4 罪犯行，以放寬「一行為」之概念，得將被告實施上開犯
    行視為一行為，而論以刑法第55條之想像競合犯，從一法定
    刑較重之刑法第330條第1項之結夥攜帶兇器強盜罪處斷。且
    被告就結夥攜帶兇器強盜犯行與另案被告蔡婕涵、方東隆、
    林秉嶧、蔣春益、王志成有犯意聯絡及行為分擔，應論以共
    同正犯。
　⒊犯罪事實三：　
　　核被告所為，係犯刑法第302條第1項之剝奪他人行動自由罪
    及第216條、第212條之行使偽造特種文書罪。被告係以一行
    為同時觸犯上揭之罪，為想像競合犯，應依刑法第55條前段
    規定，從一重論以剝奪他人行動自由罪。又被告與另案被告
    田博仁就上開犯行有犯意聯絡及行為分擔，應論以共同正犯
    。
㈢、刑之加重：　　
　　被告前因懲治盜匪條例案件，經本院以79年重訴字第5號判
    決判處有期徒刑15年確定，於85年4月16日縮短刑期假釋出
    監，於93年11月9日保護管束期滿視已執行完畢，此有臺灣
    高等法院被告前案紀錄表在卷足參，被告於上述有期徒刑執
    行完畢後5年內故意再犯本件犯罪事實一、二之有期徒刑以
    上之罪，為累犯。本院審酌其未能因前案之執行有所反省，
    對刑罰之感應力薄弱，縱經本院依累犯規定加重其刑，亦未
    使被告所受刑罰超過其所應負擔之罪責而有過苛之情形，參
    照司法院釋字第775號解釋意旨，爰就犯罪事實一、二犯行
    均依刑法第47條第1項規定加重其刑。
㈣、罪數：　　
　　被告所犯上開4罪間，犯意各別，行為殊異，應予分論併罰
    。
㈤、量刑：
    審酌被告明知持有可發射子彈具殺傷力之改造手槍及子彈，
    可能對於他人之身體、生命、安全，及對社會秩序造成潛在
    之威脅與風險，為我國法令所明文禁止，且為司法機關嚴加
    查緝標的，猶仍非法持有前揭非制式手槍及子彈，對社會治
    安已構成潛在危險，且犯案時時值盛年，不思努力工作，賺
    取合理酬勞，竟事前與蔡婕涵、方東隆、蔣春益、林秉嶧、
    王志成等人縝密規畫，分工合作，長期以追蹤被害人蔡進添
    ，進而以暴力手段持槍行搶被害人蔡進添，令被害人蔡進添
    心生畏怖，至今仍不寒而慄，強盜之金額高達7700萬元，另
    為討債之動機，與田博仁、身分不詳男子二人共同以暴力手
    段，將被害人買仕樑強押上車，剝奪其行動自由數小時，使
    其心裡承受高度不安及恐懼，嚴重破壞社會秩序，惡性重大
    ，惟念其犯後坦承犯行，尚知悔悟，並考量寄藏手槍、子彈
    之數量、期間，在強盜犯罪計畫中所擔任之角色與負責實施
    之手段，朋分犯罪所得之多寡，犯案後繼續寄藏槍彈藏匿十
    餘年，僅歸還部分所得予被害人蔡進添，迄今未賠償被害人
    田博仁、蔡進添獲取原諒，兼衡被告國中畢業之智識程度及
    家庭生活狀況等一切情狀，分別量處如主文所示之刑，併就
    有期徒刑、罰金刑部分定其應執行之刑，所處罰金刑部分，
    另諭知易服勞役之折算標準，以資懲儆。
㈥、沒收：　　
　⒈扣案如附表六編號2、4至6所示具殺傷力改造手槍及子彈，皆
    屬違禁物，均應依刑法第38條第1項規定，不問屬於被告與
    否，併予宣告沒收。至於經採樣試射之子彈，經擊發後僅剩
    餘為彈殼、彈頭，均已失子彈之外形及功能，堪認已非屬違
    禁物，爰均不宣告沒收之。
　⒉關於共同正犯犯罪所得之沒收、追繳或追徵，最高法院向採
    之共犯連帶說（70年台上字第1186號判例、64年台上字第26
    13號判例、66年1月24日66年度第1次刑庭庭推總會議決定㈡
    ）之見解，業經104年度第13次刑事庭會議決議不再援用、
    供參考，並改採應就各人分受所得之數為沒收，追徵亦以其
    所費失者為限之見解。至於共同正犯各人有無犯罪所得，或
    其犯罪所得之多寡，應由事實審法院綜合卷證資料及調查所
    得認定之（最高法院104年度第13次刑事庭會議決議、104年
    度台上字第2596號、104年度台上字2521號判決意旨參照）
    。經查，附表六編號1所示之16,032,100元為被告就犯罪事
    實二之犯罪所得（計算式詳如該編號所示），此部分未據扣
    案，應依刑法第38條之1第1項前段之規定於該項下宣告沒收
    ，於全部或一部不能沒收或不宜執行沒收時，依同條第3項
    追徵其價額。
　⒊扣案如附表六編號3所示之物，為被告所有供犯犯罪事實三所
    用之物，業據被告供述在卷，應依刑法第38條第2項，於該
    項下宣告沒收。另本件之犯罪所得70萬元，業經同案被告田
    博仁與被害人買仕樑達成和解並賠償完畢（見臺灣高等法院
    臺南分院105年度上訴字第635號判決第6頁），此部分不再
    宣告沒收，併此敘明。　
　⒋附表六編號7至9所示之物，係屬被告及如附表六編號7至9所
    示另案被告蔣春益、林秉嶧等人所有，為供被告與另案被告
    蔡婕涵、方東隆、蔣春益、林秉嶧、王志成共同實施本件犯
    罪事實二結夥攜帶兇器強盜犯行使用之物，依責任共同原則
    ，均應依刑法第38條第2項之規定於該項下宣告沒收。
據上論斷，應依刑事訴訟法第299條第1項前段，判決如主文。　
本案經劉修言提起公訴，檢察官林容萱庭執行職務。
中　　華　　民　　國　　111 　年　　4 　　月　　12　　日
                  刑事第四庭    審判長法　官  陳本良
                                      法　官  張菁
                                      法　官  王鍾湄
以上正本證明與原本無異。
如不服本判決應於收受本判決後20日內向本院提出上訴書狀，並
應敘述具體理由。其未敘述上訴理由者，應於上訴期間屆滿後20
日內向本院補提理由書狀（均須按他造當事人之人數附繕本）「
切勿逕送上級法院」。 
                                      書記官  吳幸芳
中　　華　　民　　國　　111 　年　　4 　　月　　12　　日
附錄本案論罪科刑法條：
槍砲彈藥刀械管制條例第7條
未經許可，製造、販賣或運輸制式或非制式火砲、肩射武器、機
關槍、衝鋒槍、卡柄槍、自動步槍、普通步槍、馬槍、手槍或各
類砲彈、炸彈、爆裂物者，處無期徒刑或7年以上有期徒刑，併
科新臺幣3千萬元以下罰金。
未經許可，轉讓、出租或出借前項所列槍砲、彈藥者，處無期徒
刑或5年以上有期徒刑，併科新臺幣1千萬元以下罰金。
意圖供自己或他人犯罪之用，而犯前二項之罪者，處死刑或無期
徒刑；處徒刑者，併科新臺幣5千萬元以下罰金。
未經許可，持有、寄藏或意圖販賣而陳列第1項所列槍砲、彈藥
者，處5年以上有期徒刑，併科新臺幣1千萬元以下罰金。
意圖供自己或他人犯罪之用，以強盜、搶奪、竊盜或其他非法方
法，持有依法執行公務之人所持有之第1項所列槍砲、彈藥者，
得加重其刑至二分之一。
第1項至第3項之未遂犯罰之。
槍砲彈藥刀械管制條例第12條
未經許可，製造、販賣或運輸子彈者，處1年以上7年以下有期徒
刑，併科新臺幣500萬元以下罰金。
未經許可，轉讓、出租或出借子彈者，處6月以上5年以下有期徒
刑，併科新臺幣300萬元以下罰金。
意圖供自己或他人犯罪之用，而犯前二項之罪者，處3年以上10
年以下有期徒刑，併科新臺幣700萬元以下罰金。
未經許可，持有、寄藏或意圖販賣而陳列子彈者，處5年以下有
期徒刑，併科新臺幣300萬元以下罰金。
第1項至第3項之未遂犯罰之。
中華民國刑法第328條
意圖為自己或第三人不法之所有，以強暴、脅迫、藥劑、催眠術
或他法，至使不能抗拒，而取他人之物或使其交付者，為強盜罪
，處5年以上有期徒刑。
以前項方法得財產上不法之利益或使第三人得之者，亦同。
犯強盜罪因而致人於死者，處死刑、無期徒刑或10年以上有期徒
刑；致重傷者，處無期徒刑或7年以上有期徒刑。
第1項及第2項之未遂犯罰之。
預備犯強盜罪者，處1年以下有期徒刑、拘役或9千元以下罰金。
中華民國刑法第330條
（加重強盜罪）
犯強盜罪而有第321條第1項各款情形之一者，處7年以上有期徒
刑。
前項之未遂犯罰之。
修正前刑法第315條之1
有下列行為之一者，處3年以下有期徒刑、拘役或3萬元以下罰金
：
一、無故利用工具或設備窺視、竊聽他人非公開之活動、言論、
    談話或身體隱私部位者。
二、無故以錄音、照相、錄影或電磁紀錄竊錄他人非公開之活動
    、言論、談話或身體隱私部位者。 
修正前刑法第320條
意圖為自己或第三人不法之所有，而竊取他人之動產者，為竊盜
罪，處5年以下有期徒刑、拘役或5百元以下罰金。
意圖為自己或第三人不法之利益，而竊佔他人之不動產者，依前
項之規定處斷。
前二項之未遂犯罰之。
修正前刑法第321條
犯竊盜罪而有左列情形之一者，處6月以上、5年以下有期徒刑：
一、於夜間侵入住宅或有人居住之建築物、船艦或隱匿其內而犯
    之者。
二、毀越門扇、牆垣或其他安全設備而犯之者。
三、攜帶兇器而犯之者。
四、結夥三人以上而犯之者。
五、乘火災、水災或其他災害之際而犯之者。
六、在車站或埠頭而犯之者。
前項之未遂犯罰之。 
中華民國刑法第302條
私行拘禁或以其他非法方法，剝奪人之行動自由者，處5年以下
有期徒刑、拘役或9千元以下罰金。
因而致人於死者，處無期徒刑或7年以上有期徒刑；致重傷者，
處3年以上10年以下有期徒刑。
第1項之未遂犯罰之。
中華民國刑法第212條
偽造、變造護照、旅券、免許證、特許證及關於品行、能力、服
務或其他相類之證書、介紹書，足以生損害於公眾或他人者，處
1年以下有期徒刑、拘役或9千元以下罰金。
中華民國刑法第216條
（行使偽造變造或登載不實之文書罪）
行使第210條至第215條之文書者，依偽造、變造文書或登載不實
事項或使登載不實事項之規定處斷。
附表一：
編號 犯罪事實 所犯罪名及宣告刑 1 如事實欄一所示 黃江正犯非法寄藏非制式手槍罪，累犯，處有期徒刑陸年，併科罰金新臺幣拾萬貳元，罰金如易服勞役，以新臺幣壹仟元折算壹日。 扣案如附表六編號2所示之物均沒收。  2 如事實欄二所示 黃江正犯結夥攜帶兇器強盜罪，累犯，處有期徒刑拾肆年。 扣案如附表六編號5至8所示之物均沒收；未扣案之犯罪所得新臺幣壹仟陸佰零參萬貳仟壹佰元沒收，如全部 或一部不能沒收時或不宜執行沒收時，追徵其價額。 3 如事實欄三所示 黃江正共同犯剝奪他人行動自由罪，處有期徒刑壹年陸月。 扣案如附表六編號3所示之物沒收。  4 如事實欄四所示 黃江正犯非法寄藏非制式手槍罪，處有期徒刑伍年拾月，併科罰金新臺幣拾伍萬元，罰金如易服勞役，以新臺幣壹仟元折算壹日。 扣案如附表六編號4所示之物均沒收。 
附表二（犯罪事實一部分）
供述證據 非供述證據 1.被告黃江正於警詢、偵訊及本院之供述（警卷3第3至9頁、偵卷10第209至211頁、第419至427頁、第81至90頁、第163至173頁、第231至239頁、第307至321頁、第461至481頁、第487至501頁、聲羈卷第31至42頁、偵聲卷2第75至78頁、院卷第119至120頁、第159至261頁、第375至457頁） 2.證人蘇建銘於警詢、偵訊及本院之供述（警卷1第285至309頁、偵卷2第147至153頁、第371至372頁、偵卷3第237至240頁、第324至328頁、99訴515卷1第72至74頁、第253至259頁反面、第410至411頁反面、100上訴63卷2第97至129頁、99訴515卷2第119至152頁反面、第234至274頁反面、99訴515卷3第37至77頁、100上訴63卷4第2至57頁） 1.警方查扣共同被告蘇建銘持有子彈7顆之現場蒐證照片（警卷1第317至321頁） 2.内政部警政署刑事警察局99年1月28日刑鑑字第0990010374號鑑定書（警卷1第470頁正反面） 3.臺南市政府警察局第四分局搜索扣押筆錄、扣押物品收據、扣押物品目錄表、自願受搜索同意書、現場搜索照片4張（警卷3第11至25頁）   4.内政部警政署刑事警察局110年10月22日刑鑑字第1108006936號鑑定書（警卷3第27至37頁） 5.臺南市政府警察局槍枝性能檢測報告表3份（偵卷10第255至287頁） 6.黃江正之扣案槍支照片3張（偵卷10第445至447頁） 7.扣押物品清單（黃江正之扣案槍支、子彈）（偵卷13第17頁、第4頁、院卷第145至147）  
附表三（犯罪事實二部分）
供述證據 非供述證據 1.被告黃江正於警詢、偵訊及本院之供述（警卷3第3至9頁、偵卷10第209至211頁、第419至427頁、第81至90頁、第163至173頁、第231至239頁、第307至321頁、第461至481頁、第487至501頁、聲羈卷第31至42頁、偵聲卷2第75至78頁、院卷第119至120頁、第159至261頁、第375至457頁） 2.證人蔡婕涵於警詢、偵訊及本院之供述（警卷1第2至5頁、第9至20頁、第24至35頁、偵卷7第45至46頁、偵卷2第190至192頁、第242至246頁、第260至262頁、第293至299頁、第343至345頁、第353至354頁、第378至381頁、99訴515卷1第68至71頁、第324至330頁、第399至400頁、第428至429頁、99訴515卷2第11至16頁、第119至152頁反面、第234至274頁反面、99訴515卷3第191至192頁、第37至77頁、100上訴63卷1第190至192頁、100上訴63卷3第121至125頁、100上訴63卷4第235至238頁、第2至57頁、100上訴63卷2第97至129頁） 3.證人方東隆於警詢、偵訊及本院之供述（警卷1第56至71頁、第80至82頁、第87至91頁、第93至95頁、第104至112頁、第116至117頁、偵卷7第49至51頁、偵卷2第143至144頁、第249至254頁、第367至369頁、第378至385頁、偵卷3第243至247頁、第342至347頁、第357至360頁、第374至377頁、偵卷10第163至173頁、99訴515卷1第75至76頁、第260至266頁、100上訴63卷2第97至129頁、99訴515卷2第119至152頁反面、第234至274頁反面、99訴515卷3第37至77頁、100上訴63卷4第2至57頁） 4.蔣春益於警詢、偵訊及本院之供述（偵卷4第25至32頁、第154至161頁、第178至180頁、第218至223頁、第232至234頁、第262至267頁、第295至298頁、第304至306頁反面、第313至317頁、第350至351頁反面、第353至355頁、警卷1第142至152頁、第157至166頁、第180至181頁、偵卷1第225至228頁、第234至239頁、偵卷2第359至360頁、99訴515卷1第78至79頁、第267至271頁、第331至336頁、第430至431頁、99訴515卷2第119至152頁反面、第234至274頁反面、99訴515卷3第37至77頁、第165至166頁、100上訴63卷1第190至192頁、100上訴63卷2第97至129頁、100上訴63卷4第2至57頁） 5.證人林秉嶧於警詢、偵訊及本院之供述（警卷1第190至195頁、第202至205頁、第207至211頁反面、第215至217頁、第223至224頁反面、偵卷6第187至188頁反面、第191至193頁、偵卷6第94至101頁、第118至122頁、第139至142頁、第161至165頁、第179至182頁、第195至199頁、偵卷2第356至357頁、第378至385頁、偵卷7第56頁、99訴515卷1第81至82頁、第272至277頁、第430至431頁、99訴515卷2第119至152頁反面、第234至274頁反面、99訴515卷3第37至77頁、第165至166頁、100上訴63卷1第190至192頁、100上訴63卷2第97至129頁、100上訴63卷3第121至125頁、100上訴63卷4第2至57頁）  6.證人王志成於警詢、偵訊及本院之供述（警卷1第252至257頁、第262至264頁反面、偵卷4第32頁正反面、偵卷4第149至153頁、第282至286頁、第324至325頁、偵卷2第363至364頁、99訴515卷1第84至85頁、第337至343頁、第432至433頁、99訴515卷2第119至152頁反面、第234至274頁反面、99訴515卷3第37至77頁、第165至166頁、100上訴63卷1第190至192頁、100上訴63卷2第97至129頁、100上訴63卷3第121至125頁、100上訴63卷4第2至57頁、第235至238頁） 7.證人蘇建銘於警詢、偵訊及本院之供述（警卷1第285至309頁、偵卷2第147至153頁、第371至372頁、偵卷3第237至240頁、第324至328頁、99訴515卷1第72至74頁、第253至259頁反面、第410至411頁反面、100上訴63卷2第97至129頁、99訴515卷2第119至152頁反面、第234至274頁反面、99訴515卷3第37至77頁、100上訴63卷4第2至57頁） 8.證人王重義於警詢、偵訊及本院之供述（警卷1第338至341頁、第347頁正反面、偵卷5第28至35頁、99訴515卷1第278至284頁、100上訴63卷2第97至129頁、99訴515卷2第119至152頁反面、第234至274頁反面、99訴515卷3第37至77頁、100上訴63卷4第2至57頁） 9.證人蔡進添於警詢、偵訊及本院之供述（警卷1第358至361頁、第365至367頁、第372頁正反面、偵卷1第7至9頁、第41至42頁正反面、第249頁、院卷第329至330頁） 10.證人林美志於警詢及本院之供述（警卷1第373頁正反面、99訴515卷2第234至274頁反面） 11.證人李德芳於警詢之供述（警卷1第375至376頁） 12.證人葉新月於警詢、偵訊之供述（警卷1第377至380頁、偵卷2第203至206頁） 13.證人蔡明昌於警詢、偵訊及本院之供述（警卷1第382至383頁、偵卷2第315至317頁、99訴515卷2第12至16頁） 14.證人李水生於警詢之供述（警卷1第389至390頁） 15.證人王簡燕祝於警詢之供述（警卷1第394頁正反面） 16.證人彭怡菁於警詢之供述（警卷1第424至426頁） 17.證人陳炳志於警詢之供述（警卷1第430至431頁） 18.證人郭婉婷於警詢、偵訊之供述（警卷1第432至439頁正反面、偵卷1第187至191頁） 19.證人彭春咪於警詢、偵訊之供述（警卷1第457至463頁、第465頁正反面、偵卷1第193至195頁） 20.證人葉明來於警詢、偵訊之供述（偵卷2第27至31頁、第36至37頁、第186至188頁、第378至381頁） 21.證人A1於警詢之供述（偵卷2第79至81頁） 22.證人B1於警詢之供述（偵卷2第84至87頁） 23.證人吳俊毅於警詢、偵訊之供述（偵卷4第186至193頁、第201至205頁、偵卷2第303至304頁、第310至313頁） 24.證人王文坤於警詢之供述（警卷1第384至385頁） 25.證人莊宜娟於警詢之供述（警卷1第397至403頁、第408至411頁、偵卷3第430至431頁） 26.證人林彥琥於警詢之供述（警卷1第421至423頁） 27.證人石嘉惠於警詢之供述（偵卷2第63至67頁） 28.證人張鈞凱於警詢之供述（偵卷2第68至73頁） 29.證人葉東憲於偵訊之供述（偵卷2第92至97至99頁） 30.證人許哲瑋於偵訊之供述（偵卷2第111至112頁） 31.證人賴焜銘於偵訊之供述（偵卷2第116至118頁） 32.證人許慶林於偵訊之供述（偵卷2第122至124頁） 33.證人郭坤富於偵訊之供述（偵卷2第127至130頁 34.證人許智泰於偵訊之供述（偵卷2第133至140頁） 35.證人方世昌於偵訊之供述（偵卷2第158至162頁） 36.證人曾明忠於警詢、偵訊之供述（偵卷3第94至96頁、偵卷2第165至167頁） 37.證人吳建欽於偵訊之供述（偵卷2第171至175頁） 38.證人李銪功於偵訊之供述（偵卷2第178至183頁） 39.證人謝東昇於偵訊、本院之供述（偵卷2第378至381頁、100上訴63卷4第7頁反面至57頁） 40.證人陳偉盛於警詢之供述（偵卷4第57至64頁） 41.證人林文雯於本院之供述（100上訴63卷2第98頁反面至129頁） 42.證人林逸新於本院之供述（100上訴63卷4第7頁反面至57頁） 1.警方查扣共同被告蘇建銘持有子彈7顆之現場蒐證照片（警卷1第317至321頁） 2.内政部警政署刑事警察局99年1月28日刑鑑字第0990010374號鑑定書（警卷1第470頁正反面） 3.臺南市政府警察局第四分局搜索扣押筆錄、扣押物品收據、扣押物品目錄表、自願受搜索同意書、現場搜索照片4張（警卷3第11至25頁）   4.内政部警政署刑事警察局110年10月22日刑鑑字第1108006936號鑑定書（警卷3第27至37頁） 5.臺南市政府警察局槍枝性能檢測報告表3份（偵卷10第255至287頁） 6.車牌00-0000號自小客車、0000-00號自小客車之監視器照片共4張（警卷1第76頁、第99頁） 7.失車-唯讀案件基本資料（YZ-5812）（警卷1第77頁、第100頁） 8.刑案現場照片6張（共同被告蔣春益丟棄作案手搶、車牌、電擊棒、追縱器等證物地點）（警卷1第119至120頁、偵卷4第306至309頁） 9.員警在共同被告蔣春益帶引下查證被告等人於98年11月23日犯強盜案件之作案流程始末之蒐證照片22張（警卷1第167至179頁） 10.共同被告蔣春益指認作案車輛特徵照片2張（警卷1第182頁） 11.員警在共同被告林秉嶧帶引下查證被告等人於98年11月23日犯強盜案件之作案流程始末之蒐證照片30張（警卷1第212至214頁、第218至222頁反面） 12.共同被告蘇建銘跟蹤被害人蔡進添之蒐證照片5張（警卷1第322至324頁） 13.被害人林美志之國立成功大學醫學院附設醫院98年12月25日診斷證明書（警卷1第374頁） 14.臺南市警察局刑事警察大隊扣押筆錄、扣押物品目錄表（郭婉婷）（警卷1第443至445頁） 15.「1123」專案贓物追回一覽表（警卷1第469頁） 16.内政部警政署刑事警察局99年2月9日刑鑑字第0990019156號鑑定書（警卷1第471至472頁） 17.臺南市警察局98年11月23日現場勘察報告（警卷1第473至484頁） 18.臺南市警察局99年1月16、18日現場勘察報告（二）（警卷1第485至495頁） 19.臺南市警察局99年2月2日至6日現場勘察報告（三）（警卷1第496至532頁） 20.臺南市警察局第二分局偵查隊偵查報告2份（偵卷1第16至17頁、第29至35頁） 21.歹徒車輛行進路線圖、作案車輛懸掛「00-0000」車牌之蒐證照片25張（偵卷1第46至67頁） 22.扣押物品清單（偵卷7第23至30頁、99訴515卷1第223至233頁） 23.扣押物品清單1紙、汽車照片4張（99訴515卷1第152至154頁） 24.被害人林美志之國立成功大學醫學院附設醫院99年7月8日成附醫外字第0990011021號函暨檢附之病患診療摘錄表（99訴515卷1第462至463頁） 25.臺灣臺南地方法院99年聲搜字7號搜索票、內政部警政署刑事警察局偵八隊二組搜索、扣押筆錄、扣押物品目錄表、扣押物品照片3張（蔡婕涵）（警卷1第41至45、47頁） 26.門號0000000000之雙向通聯紀錄（方東隆）（警卷1第78至79頁） 27.門號0000000000之通訊監察譯文（方東隆）（警卷1第97至98頁） 28.警方搜證照片5張（方東隆）（警卷1第101至103頁） 29.臺灣臺南地方法院99年聲搜字7號搜索票、臺南市警察局第二分局搜索、扣押筆錄、扣押物品目錄表（方東隆）（警卷1第125至127頁、第29頁） 30.內政部警政署刑事警察局搜索、扣押筆錄、臺南市警察局第二分局搜索、扣押筆錄、扣押物品目錄表（林秉嶧）（警卷1第230至233頁、第247至248頁） 31.刑案現場照片22張（王志成）（警卷1第265至269頁反面） 32.門號0000000000之通訊監察譯文（王志成）（警卷1第271至272頁） 33.監視器翻拍照片8張（王志成）（警卷1第273至276頁） 34.臺灣臺南地方法院99年聲搜字7號搜索票、臺南市警察局第二分局搜索、扣押筆錄、扣押物品目錄表（蘇建銘）（警卷1第326至327、329、331頁） 35.車牌0000-00之車籍查詢資料（警卷1第344頁） 36.財團法人奇美醫院診斷證明書（王重義）（警卷1第344頁反面） 37.小客車租賃定型化契約書（承租人王世杰、車牌0000-00）（警卷1第345頁） 38.被害人蔡進添駕駛之0000-00賓士自小客車照片1張（警卷1第348頁） 39.刑案現場照片6張（蔡進添）（警卷1第362至364頁） 40.內政部警政署刑事警察局偵八隊二組搜索、扣押筆錄、扣押物品目錄表（王文坤）（警卷1第386至388頁） 41.臺南市警察局車輛尋獲電腦輸入單（車牌00-0000）（警卷1第391頁） 42.贓物認領保管單（具領人李水生、車牌00-0000）（警卷1第392頁） 43.車牌00-0000之照片2張（警卷1第393頁） 44.臺南市警察局車輛尋獲電腦輸入單（車牌00-0000○面）（警卷1第395頁） 45.贓物認領保管單（具領人王簡燕祝、車牌00-0000○面）（警卷1第396頁） 46.臺南市警察局第二分局搜索扣押筆錄、扣押物品目錄表（莊宜娟）（警卷1第404至406頁） 47.汽車買賣合約書（車牌0000-00）（警卷1第416頁反面） 48.房屋租賃契約書（出租人黃麟鈞、承租人黃雅芳）（警卷1第417至420頁） 49.證人彭怡菁交付林秉嶧寄放之183萬元現金照片2張（警卷1第427頁） 50.臺南市警察局第二分局扣押筆錄、扣押物品目錄表（彭怡菁）（警卷1第428至429頁） 51.合作金庫銀行存款憑條2張（涂世欣）（警卷1第441頁） 52.臺南市警察局第二分局扣押筆錄、扣押物品目錄表（郭婉婷）（警卷1第447至448頁） 53.永康市○○段000000地號土地、11555建號建物所有權狀（所有權人郭婉婷）（警卷1第450至451頁） 54.臺南市警察局刑事警察大隊(偵一隊)蒐證相片10張（郭婉婷）（警卷1第452至456頁） 55.臺南市警察局第二分局扣押筆錄、扣押物品目錄表（彭春咪）（警卷1第466至467頁） 56.臺南市警察局第二分局『1123強盗案』偵查報告（981123/2300)（偵卷1第1至4頁） 57.門號0000000000、0000000000、0000000000、0000000000、0000000000、0000000000之通聯資料（偵卷1第36至37頁） 58.蔡進添98年11月23日行徑路線資料（偵卷1第45頁） 59.臺南縣永康地政事務所99年1月26日所登記字第0990000590號函暨附登記完畢通知清單1紙（偵卷1第199至200頁） 60.警方於陳偉盛所駕駛之自小客車車内（車號0000-00)查扣手機1支之照片3張（偵卷1第229頁） 61.門號0000000000之通聯紀錄（蔣春益）（偵卷1第230頁） 62.內政部警政署刑事警察局偵八隊二組搜索、扣押筆錄、扣押物品目錄表（葉明來）（偵卷2第42至45頁） 63.門號0000000000之通訊監察譯文（蔡婕涵）（偵卷2第88至90頁） 64.綽號「小胖」、蔣春益持用之門號照片3張（偵卷2第101頁） 65.公共電話00-0000000、門號0000000000之通聯紀錄（葉東憲）（偵卷2第106至108頁） 66.臺南市警察局第二分局「1123專案」偵查報告（偵卷3第3至21頁） 67.臺南市警察局第二分局搜索扣押筆錄、扣押物品目錄表（曾明忠）（偵卷3第97至98頁） 68.門號0000000000之通聯調閱查詢單（曾明忠）（偵卷3第103頁） 69.車號0000-00之車籍查詢資料（偵卷3第296頁） 70.交通部公路總局臺北區監理所99年1月25日北監車字第0990002228號函（偵卷3第298頁） 71.莊宜娟之99年3月15日同意書（偵卷3第432頁） 72.陳偉盛所持有之手機照片12張（偵卷4第70至75頁） 73.門號0000000000之通訊監察譯文、門號0000000000、0000000000之雙向通聯紀錄（蔣春益）（偵卷4第78至97頁反面） 74.門號0000000000之雙向通聯紀錄（王志成）（偵卷4第98至118頁反面） 75.警方詢問吳俊毅之照片5張（偵卷4第194至197頁） 76.臺南市警察局第二分局扣押筆錄、扣押物品目錄表（蔣春益）（偵卷4第310至311頁） 77.蔡進添之門號0000000000通聯紀錄（偵卷6第76至82頁） 78.車牌0000-00之車籍查詢資料（偵卷6第137頁） 79.門號0000000000之通聯紀錄（偵卷6第193頁反面） 80.蔡婕涵、方東隆之99年3月30日同意書（偵卷7第48、52頁） 81.交通部公路總局臺北區監理所99年4月15日北監車字第0990010254號函（偵卷7第64頁） 82.99年度偵字第3894號強盜等案、99年度保管字第528號已發還扣押物明細（偵卷7第67頁） 83.本院99年度訴字第515號刑事判決（99訴515卷3第205至226頁） 84.本院民事庭99年度重訴字第244號和解筆錄（100上訴63卷3第119頁正反面） 85.臺灣高等法院臺南分院100年度上訴字第63號刑事判決（100上訴63卷4第137至159頁） 86.黃江正之扣案槍支照片3張（偵卷10第445至447頁） 87.扣押物品清單（黃江正之扣案槍支、子彈）（偵卷13第17頁、第4頁、院卷第145至147） 88.大灣段11555建號、大灣段6087-2地號之土地登記部分謄本影本（院卷第263至273頁） 89.臺灣臺南地方法院111年1月24日電話紀錄表（院卷第307頁） 90.被害人蔡進添提出之不動產買賣契約書、切結書、房屋交易案全制度專戶收支明細表（賣方）、房屋交易安全契約書（院卷第333至357頁） 91.彭春咪、郭婉婷、黃江正之111年2月18日發還同意書（院卷第363頁） 
附表四（犯罪事實三部分）
供述證據 非供述證據 1.被告黃江正於警詢、偵訊及本院之供述（警卷3第3至9頁、偵卷10第209至211頁、第419至427頁、第81至90頁、第163至173頁、第231至239頁、第307至321頁、第461至481頁、第487至501頁、聲羈卷第31至42頁、偵聲卷2第75至78頁、院卷第119至120頁、第159至261頁、第375至457頁） 2.證人田博仁於警詢、偵訊及本院之供述（警卷2第11至15頁、第20至26頁、第28至34頁、第38至40頁、第44至45頁、偵卷8第110至115頁反面、偵卷9第29頁正反面、第34至35頁、第95頁正反面、第104至106頁、103重訴19卷1第62至70頁、第114至140頁、第187至203頁、103重訴19卷2第52至67頁、第110至137頁） 3.證人買仕樑於警詢、偵訊及本院之供述（警卷2第1至5頁、第8至9頁、偵卷9第24至26頁、103重訴19卷1第114至140頁） 4.證人黃俊策於警詢、偵訊及本院之供述（警卷2第67至70頁、偵卷9第7至8頁、偵卷10第307至321頁、103重訴19卷1第114至140頁） 5.證人馬名耀於警詢、偵訊及本院之供述（警卷2第46至49頁、偵卷9第121頁正反面、第163至165頁、103重訴19卷1第62至70頁、第114至140頁、103重訴19卷2第52至67頁、第110至137頁） 6.證人黃鎮漢於警詢、偵訊及本院之供述（警卷2第52至63頁、偵卷9第86至87頁、第126至127頁、第154頁、第156至157頁、第170至170-1頁、103重訴19卷1第62至70頁、第114至140頁、第187至203頁、103重訴19卷2第52至67頁、第110至137頁） 7.證人陳六龍於本院之供述（103重訴19卷1第114至140頁） 8.證人王群博於警詢之供述（103重訴19卷1第238至239頁） 9.證人余健銘於警詢之供述（103重訴19卷1第242至243頁） 10.鑑定證人歐陽泰儒於本院之供述（103重訴19卷2第52至67頁） 11.鑑定證人周茜苓於本院之供述（103重訴19卷2第52至67頁） 1.臺南市政府警察局小隊長鍾化鳳103年1月22日職務報告、擄人及釋放現場照片4張（警卷2第42至43頁）   2.被害人買仕樑位於臺南市○○區○○路000號大樓地下室及電梯之監視器畫面翻拍照片22張（警卷2第72至81頁）  3.勘察採證同意書（警卷2第82頁） 4.内政部警政署刑事警察局102年8月16日刑紋字第1020079623號鑑定書（警卷2第85至87頁） 5.臺南市政府警察局刑事鑑識中心現場勘察報告及其附件、現場勘察照片23張、採證照片27張（警卷2第88至105頁） 6.車輛查詢清單、車號0000-00號之車輛詳細資料報表（警卷2第139至140頁） 7.中華民國小客車租賃定型化契約書1份（警卷2第141至142頁） 8.臺南市政府警察局第四分局搜索扣押筆錄、扣押物品收據、扣押物品目錄表、自願受搜索同意書、現場搜索照片4張（警卷3第11至25頁） 9.内政部警政署刑事警察局110年10月22日刑鑑字第1108006936號鑑定書（警卷3第27至37頁） 10.Googlemap地圖影本2紙（偵卷8第4至5頁） 11.車牌號碼0000-00號自小客車行紀錄查詢結果、臺南市政府警察局刑事警察大隊現場記錄相片（偵卷8第9至10頁） 12.臺南市政府警察局刑事偵查第八大隊偵查報告（偵卷9第37至42頁） 13.臺南市○○區○○路000巷0號至臺南市○○區○○路000巷000號Googlemap地圖影本1紙（偵卷9第275至276頁） 14.臺南市政府警察局槍枝性能檢測報告表3份（偵卷10第255至287頁） 15.門號0000000000之申請人資料及門號0000000000之通聯紀錄（田博仁）（警卷2第36至37頁） 16.現場紀錄照片4張（警卷2第42至43頁） 17.黃鎮漢持用之門號0000000000之雙向通聯紀錄（警卷2第64至66頁） 18.臺南市政府警察局102年8月20日南市警鑑字第1020425527號函（警卷2第84頁） 19.内政部警政署刑事警察局103年2月18日刑鑑字第1030500099號鑑定書（警卷2第106至122頁） 20.路口影像監控系統資訊（偵卷8第2頁） 21.田博仁持用之門號0000000000於102年7月13、14日之雙向通聯紀錄（偵卷8第3頁） 22.臺灣臺南地方法院通訊監察書及電話附表（偵卷9第43至45頁） 23.遠傳電信公司103年9月19日遠傳（發）字第10310903087號函文及其附件（偵卷9第173至269頁） 24.臺灣臺南地方法院檢察署檢察官勘驗筆錄2份（偵卷9第270頁、第304頁） 25.内政部警政署刑事警察局102年11月8日刑鑑字第1028008744號鑑定書及其附件（偵卷9第299至303頁反面） 26.交通部公路總局嘉義區監理所新營監理站104年7月30日嘉監營站字第1040090198號函及其附件（103重訴19卷1第225至227頁） 27.公路監理電子閘門查詢單（103重訴19卷1第229頁） 28.内政部警政署刑事警察局104年8月25日刑偵八（五）字第1043705594號函文及其附件（103重訴19卷1第237至250頁） 29.臺灣臺南地方法院103年度重訴字第19號刑事判決（103重訴19卷2第160至169頁反面） 30.臺灣高等法院臺南分院105年度上訴字第635 號刑事判決 31.黃江正之扣案槍支照片3張（偵卷10第445至447頁） 32.扣押物品清單（黃江正之扣案槍支、子彈）（偵卷13第17頁、第4頁、院卷第145至147） 
附表五（犯罪事實四部分）
供述證據 非供述證據 1.被告黃江正於警詢、偵訊及本院之供述（警卷3第3至9頁、偵卷10第209至211頁、第419至427頁、第81至90頁、第163至173頁、第231至239頁、第307至321頁、第461至481頁、第487至501頁、聲羈卷第31至42頁、偵聲卷2第75至78頁、院卷第119至120頁、第159至261頁、第375至457頁） 1.臺南市政府警察局第四分局搜索扣押筆錄、扣押物品收據、扣押物品目錄表、自願受搜索同意書、現場搜索照片4張（警卷3第11至25頁） 2.内政部警政署刑事警察局110年10月22日刑鑑字第1108006936號鑑定書（警卷3第27至37頁） 3.臺南市政府警察局槍枝性能檢測報告表3份（偵卷10第255至287頁） 4.黃江正之扣案槍支照片3張（偵卷10第445至447頁） 5.扣押物品清單（黃江正之扣案槍支、子彈）（偵卷13第17頁、第4頁、院卷第145至147）  
附表六
編號 物品 所有人 備註 1 【犯罪事實二】 犯罪所得新臺幣16,032,100元 【計算式：22,362,100-6,000,000（賣出台南市○○區○○街00巷0號房屋之價金）-250,000（黃江正放於郭婉婷之贓款）-80,000（黃江正放於彭春咪之贓款）=16,032,100】 黃江正  2 【犯罪事實一、二】 ⑴改造手槍1支（含彈匣1個，槍枝管制編號：0000000000號） ⑵子彈3顆（扣案5顆，均係非制式子彈，經採樣2顆試射，餘3顆） 黃江正 A槍 3 【犯罪事實三】 未具殺傷力之空氣槍1支（含彈匣1個，槍枝管制編號：0000000000) 黃江正  4 【犯罪事實四】 ⑴改造手槍1支（含彈匣1個，槍枝管制編號：0000000000） ⑵子彈22顆（扣案33顆，均係非制式子彈，經採樣11顆試射，餘22顆） 黃江正 C槍 5 改造手槍1支（不含彈匣，槍枝管制編號：0000000000） 蔣春益 B槍 6 子彈4顆（扣案7顆，其中非制式子彈4 顆，經採樣2顆試射，餘2顆；制式子彈3顆，採樣1顆試射，餘2顆）  黃江正    7 電擊棒2支    分屬黃江正與蔣春益所有  8 無線電1具    蔣春益   9 鐵鎚1支   林秉嶧